# 请教陈版，房地产行业合并层面资本化利息问题？

提问人：lambeka7 时间：2017-12-24 14:45:14
请教陈版：在下述情况下，如何合理的在合并层面对借款费用资本化的利率金额进行核算的问题？ 某房地产上市公司总部通过关联方借款（合并范围外）、发债、融资租赁等等途径融入了大量资金，形成了一个资金池，再将此部分用于总部的日常经营（若支付拿地保证金、支付费用等）、但大部分资金池里款项通过借款协议借予房地产项目开发公司用于项目开发，那么在借予项目公司的款项与公司取得的借款在资金流上无法对应的情况下，是否可以参照准则中关于一般借款利息资本化的原则，即按年计算出总部借款的所有借款加权平均利率，将各项目公司的借款金额按照加权平均利率计算出该项目当年在合并层的资本化利息金额，在合并层作为借款费用资本化利息的核算依据？ 此算法为总部借入与借出资金无法对应的情况下而想出的一个对策，请教陈版，是否合适？若不合适，在资金无法对应的情况下，采用什么办法更为合适？或者说在合并层就不能够资本化？

回答人：chenyiwei
这种情况在集团合并报表层面只能作为一般借款考虑其资本化。如《瑞华研究》中的相应问题解答所述，对一般借款费用的资本化应从严把握，如果无法确定借款资金和资本化支出之间的对应关系，则不建议资本化。